臺灣雲林地方法院民事裁定
111年度抗字第20號
抗  告  人  陳孟智  
相  對  人  林義森  

上列當事人間聲請本票裁定許可強制執行事件，抗告人對於中華
民國111 年8月18 日本院司法事務官111 年度司票字第385 號裁
定提起抗告，本院裁定如下：
    主  文
抗告駁回。
抗告程序費用新臺幣壹仟元由抗告人負擔。
    理  由
一、按執票人向本票發票人行使追索權時，得聲請法院裁定後強
    制執行，票據法第123 條定有明文。又本票執票人依票據法
    第123 條規定，聲請法院裁定許可對發票人強制執行係屬非
    訟事件程序，此項聲請之裁定，及抗告法院之裁定，僅依非
    訟事件程序，以審查強制執行許可與否，並無確定實體上法
    律關係存否之效力，如發票人就票據債務之存否有爭執時，
    應由發票人提起確認之訴，以資解決（最高法院56年度台抗
    字第714 號、57年度台抗字第76號民事裁定意旨參照）。
二、本件相對人主張：其執有抗告人所簽發如原裁定附表所示本
    票2 張（下稱系爭本票），並免除作成拒絕證書。詎於到期
    日經提示未獲付款，依票據法第123 條規定，聲請裁定許可
    強制執行等情，並提出系爭本票2 紙為證。本院司法事務官
    就系爭本票之形式要件為審查後，認為相對人之聲請與上開
    規定相符，裁定就聲請之金額及其利息准予強制執行。
三、抗告意旨略以：本人跟林義森一起投資，對方要我開一張公
    司支票新台幣（下同）300萬元整，無日期做擔保，對方拿
    了300萬元現金與本人一起投資，一個月後投資失敗，對方
    要我承擔300萬元損失，本已協商好一個月還對方2-5萬元，
    本人才又開6張50萬元本票給對方林義森做擔保，然林義森
    反悔，把本人超維工程行陳孟智公司支票投入銀行，導致跳
    票，實際上只有300萬元，債權債務問題尚待爭執，對方林
    義森把本票又一同下去裁定，為免債權債務問題無端錯誤，
    變為600萬元，為此提起抗告等語。
四、經查，相對人依票據法第123 條規定，聲請法院裁定對發票
    人即抗告人所簽發之系爭本票金額及遲延利息准予強制執行
　　，其性質係屬非訟事件，故法院依法僅就系爭本票形式上之
    要件是否具備予以審查為已足。本件經本院司法事務官依非
    訟事件程序審查後，認系爭本票已符合票據法第123 條規定
　　，而為准予強制執行之裁定，經核並無違誤。抗告意旨並不
    否認系爭本票為其所簽發，僅抗辯債權債務問題尚待釐清等
    語，核屬實體法律關係之爭執，依上說明，應由抗告人另行
    提起訴訟以謀解決，尚非本件非訟事件程序所得審究。是抗
    告人提起本件抗告，請求廢棄原裁定，為無理由，應予駁回
　　。
五、據上論結，本件抗告為無理由，爰裁定如主文。
中　　華　　民　　國　 111　　年　　11　　月　　7 　　日
                  民事第二庭  審判長  陳秋如
                              法  官  吳福森
                              法  官  黃一馨
以上正本係照原本作成。
本裁定不得再抗告。
中　　華　　民　　國　 111　　年　　11　　月　　7 　　日
                              書記官　鄭夙惠